# 建議三板企業財年可自由或半自由設定

提问人：yuehuawjg 时间：2015-04-14 16:00:12
作为中介机构何尝不想这样，但前提是要修改会计准则，难难难

回答人：chenyiwei
统一会计年度是《会计法》规定的，所以首先要提请全国人大常委会修改《会计法》才有进一步修改会计准则的法律依据。